【裁判字號】    92,訴,45
【裁判日期】    920331
【裁判案由】    毒品危害防制條例
【裁判全文】
台灣士林地方法院刑事判決                            九十二年度訴字第四五號
    公  訴  人  臺灣士林地方法院檢察署檢察官
    被      告  甲○○
右列被告因違反毒品危害防制條例案件，經檢察官提起公訴（九十一年度毒偵字第一
三五二號），及併案審理（臺灣板橋地方法院檢察署九十二年度毒偵字第二八九號）
本院判決如左：
    主  文
甲○○連續施用第一級毒品，處有期徒刑捌月，海洛因壹包（驗餘淨重零點肆壹公克
）、注射針筒陸支均沒收，海洛因併銷燬之，又連續施用第二級毒品，處有期徒刑柒
月，安非他命參包（各驗餘淨重壹點肆肆公克、零點貳壹公克、淨重零點肆公克）、
吸管壹支均沒收，安非他命併銷燬之，應執行有期徒刑壹年壹月，海洛因壹包（驗餘
淨重零點肆壹公克）、注射針筒陸支、安非他命參包（各驗餘淨重壹點肆肆公克、零
點貳壹公克、淨重零點肆公克）、吸管壹支均沒收，海洛因、安非他命均併銷燬之。
    事  實
一、甲○○前因施用毒品案件，經本院以八十八年度毒聲字第九八０號裁定送觀察、
    勒戒後，認無繼續施用毒品之傾向，業經臺灣士林地方法院檢察署檢察官於八十
    八年六月十七日，以八十八年度偵字第五四二四號不起訴處分確定後，復因施用
    毒品案件，經本院八十八年度毒聲字第二三０四號裁定送觀察、勒戒後，認有繼
    續施用毒品之傾向，送強制戒治，並由臺灣士林地方法院檢察署檢察官以九十年
    度毒偵緝字第一四三號聲請簡易判決處刑，經臺灣士林地方法院以九十年度簡字
    第一三七八號判決，處有期徒刑六月確定（尚未執行），其強制戒治處分所餘期
    間，於九十一年三月八日經本院九十一年度毒聲字第二六一號裁定付保護管束，
    嗣再於九十一年六月二十一日經本院以九十一年毒聲字第Ｏ二號裁定撤銷停止戒
    治，令入戒治所強制戒治，於九十二年一月二十八日執行戒治處分（應於九十二
    年七月六日執行完畢）。詎分別基於施用第一級、第二級毒品海洛因、安非他命
    之概括犯意，於民國九十一年九月五日，在台北市○○區○○街五０二巷十一弄
    三號二樓住處，分別施用第一級毒品海洛因及第二級毒品安非他命，為警於九十
    一年九月六日凌晨一時三十分許，在台北縣淡水鎮○○路三七三號二樓樓梯間查
    獲，並扣得第一級毒品海洛因壹包（驗餘淨重零點肆壹公克）及第二級毒品安非
    他命貳包（各驗餘淨重壹點肆肆公克、零點貳壹公克）及其所有供施用第一級毒
    品海洛因所用之注射針筒參支、施用第二級毒品安非他命所用之吸管壹支（施用
    工具起訴書漏未記載），經檢察官釋回後，仍基於同前之概括犯意，分別在上址
    施用第一級毒品海洛因及第二級毒品安非他命，約每二天施用第一級毒品海洛因
    一次、每七天施用第二級毒品安非他命一次，迄九十二年一月十日止（該日在其
    所駕駛之汽車上施用），嗣於九十二年一月十日二十三時許，在臺北縣新莊市○
    ○路○段十六號十一樓為警查獲，並扣得其所有之安非他命壹包（淨重零點肆公
    克）及施用海洛因所用之針筒參支。
二、案經臺北市政府警察局北投分局移送台灣士林地方法院檢察署檢察官偵查起訴併
    案審理。
    理  由
一、右揭事實，業據被告於警訊及偵、審中自白不諱，其尿液送經檢驗結果，呈海洛
    因及安非他命之陽性反應，有台灣尖端先進生技醫藥股份有限公司濫用藥物檢驗
    中心濫用藥物檢驗報告書等二紙在卷可稽，另被告於九十一年九月六日凌晨一時
    三十分許，為警在台北縣淡水鎮○○路三七三號二樓樓梯間查扣之粉末壹包及晶
    體貳包經鑑驗後分別係海洛因（驗餘淨重零點肆壹公克）及安非他命（各驗餘淨
    重壹點肆肆公克、零點貳壹公克），此有法務部調查局調科壹字第０四０００三
    一二０號鑑定通知書、臺北市政府警察局九十一年十二月二十七日北市鑑毒字第
    九四七號鑑驗通知書各一紙附卷可稽，另於九十二年一月十日二十三時許，為警
    在臺北縣新莊市○○路○段十六號十一樓查獲扣得之晶體壹包，經檢驗結果亦係
    安非他命（淨重零點肆公克），復有臺北縣警察局新莊分局毒品初步鑑驗報告單
    一紙在卷可參，此外並有其所有供施用第一級毒品海洛因所用之注射針筒各參支
    （合計陸支）、施用第二級毒品安非他命所用之吸管壹支扣案可資佐證，足證被
    告自白上揭犯行，與事實相符，此外，並有本院九十年度簡字第一三七八號判決
    書、九十一年度毒聲字第二六一號、第七Ｏ二號裁定書、及臺灣士林地方法院分
    院檢察署九十年度毒偵緝字第一四三號聲請簡易判決處刑書、九十二年戒執緝二
    丙字第七號戒治處分執行指揮書影本、被告全國前案記錄表等在卷可參，被告係
    三犯施用毒品之事證明確，犯行可堪認定。
二、核被告所為，係犯毒品危害防制條例第十條第一項之施用第一級毒品罪及同條第
    二項之施用第二級毒品罪，被告持有毒品之低度行為，為其施用之高度行為所吸
    收，均不另論罪，被告先後多次施用第一級毒品海洛因之行為時間緊接，且犯罪
    構成要件相同，顯係基於概括犯意反覆為之，應依連續犯規定論處，並加重其刑
    ，被告除於民國九十一年九月五日施用第一級毒品海洛因及第二級毒品安非他命
    之犯行外，其餘均經檢察官予以起訴，惟此部分與其被訴有罪部分，各有連續犯
    之裁判上一罪關係，本院自得併予審理，被告所犯上開二罪間，犯意各別，行為
    互殊，應分論併罰。爰審酌被告再度違反禁令，顯見其意志不堅，及其犯罪對身
    體健康所生之危害、施用毒品之期間、次數暨其犯後態度等一切情狀，各量處如
    主文所示之刑，並定其應執行之刑，資以儆懲。
三、扣案第一級毒品海洛因壹包（驗餘淨重零點肆壹公克）及第二級毒品安非他命參
    包（各驗餘淨重壹點肆肆公克、零點貳壹公克、淨重零點肆公克）均係查獲之毒
    品，應依毒品危害防制條例第十八條第一項前段規定諭知沒收銷燬之，另注射針
    筒陸支、吸管壹支均係被告所有供施用毒品海洛因、安非他命所用之物，業據被
    告自承屬實，均併予宣告沒收，附此敘明。
據上論斷，應依刑事訴訟法第二百九十九條第一項前段、毒品危害防制條例第十條第
一項、第二項、第二十條第三項前段、第十八條第一項前段、刑法第十一條前段、第
五十六條、第五十一條第五款、第三十八條第一項第二款判決如主文。
本案經檢察官張紜瑋到庭執行職務
中      華      民      國      九十二      年    三    月    三十一    日
                                    臺灣士林地方法院刑事第一庭
                                        法  官  蔡  明  宏
右正本證明與原本無異。
如不服本判決，應於送達後十日內，向本院提出上訴狀。
                                        書記官  陳  漢  朝
中      華      民      國      九十二      年    四    月      三      日
附錄本判決論罪科刑依據之法條：
毒品危害防制條例第十條第一項、第二項：
  施用第一級毒品者，處六月以上五年以下有期徒刑。
  施用第二級毒品者，處三年以下有期徒刑。


司法院資訊處製作；財團法人民間司法改革基金會備份。
